臺灣臺南地方法院刑事判決　　　　　　 93年度易緝字第124號
公　訴　人　臺灣臺南地方法院檢察署檢察官
被　　　告　甲○○
上列被告因違反毒品危害防制條例案件，經檢察官提起公訴（93
年度毒偵字第41號）及檢察官函請併案審理（93年度毒偵字第24
35號、94年度毒偵字第191號、第536號、第2420號），被告就犯
罪事實為有罪之陳述，本院合議庭裁定進行簡式審判程序，判決
如下：
    主  文
甲○○連續施用第二級毒品，累犯，處有期徒刑壹年肆月。扣案
袋子伍只（含袋毛重分別為零點柒公克、零點玖公克、零點柒公
克、零點陸公克、零點貳公克）內含之第二級毒品安非他命，沒
收銷燬之；扣案第二級毒品安非他命外包裝袋子伍只、安非他命
吸食器壹組、玻璃球壹支、殘渣袋壹盒（內有大小袋拾肆只）及
吸管伍支，均沒收之。
    事  實
一、甲○○曾因違反毒品危害防制條例案件，於民國八十九年八
    月七日，經本院臺南簡易庭以 89年度南簡字第173號刑事簡
    易判決判處有期徒刑六月，又因違反毒品危害防制條例案件
    ，於九十一年九月三十日，經本院以 91年度易字第557號刑
    事判決判處有期徒刑八月確定，上揭兩案接續執行，於九十
    二年十月二十四日假釋付保護管束出監，並於九十三年一月
    十五日縮短刑期付保護管束期滿，未經撤銷假釋以已執行論
    。又曾於八十六年間因違反麻醉藥品管理條例案件，經本院
    以87年度易字第1378號裁定送觀察、勒戒後，認無繼續施用
    傾向，並於八十七年八月二十四日以87年度易字第1378號為
    免刑判決確定，復於八十八年間，再次因施用第二級毒品安
    非他命案件，經本院以88年度毒聲字第3104號裁定送觀察、
    勒戒後，認有繼續施用毒品之傾向，再依本院以89年度毒聲
    字第815號 裁定令入戒治處所施以強制戒治一年，嗣經本院
    以89年度毒聲字第2729號裁定停止戒治，所餘戒治期間，付
    保護管束，又經本院以90年度毒聲字第280號 裁定撤銷停止
    戒治，令入戒治處所施以強制戒治，於九十一年十二月三日
    強制戒治執行完畢釋放出所。詎甲○○猶不知悔改，明知安
    非他命係毒品危害防制條例所明定之第二級毒品，不得持有
    及施用，竟於九十一年十二月三日強制戒治執行完畢釋放後
    五年內，另行基於施用第二級毒品安非他命之概括犯意，自
    九十二年十月間某日起至九十四年二月十一日止，以將安非
    他命置於玻璃球吸食器以火燒烤吸食煙霧之方式，連續在臺
    南市友人住處、臺南市○○路納多利賓館、其位於臺南市○
    ○區○○路租屋處及臺南縣永康市○○路二六九巷二號七樓
    之二租屋處等處，施用第二級毒品安非他命多次。嗣先後於
    (一)九十二年十二月九日，因其尚在毒品危害防制條例案件假
    釋中付保護管束期間內，應向臺灣臺南地方法院檢察署觀護
    人室報到，於九十二年十二月九日上午十一時五十分許，經
    觀護人採其尿液送驗後，呈安非他命陽性反應，而查獲上情
    。(二)九十三年十二月六日中午十二時許，在臺南市○○路三
    八一號前，因毒品通緝案而為警查獲，當場自其所提用之手
    提包內扣得，含袋毛重０．七公克第二級毒品安非他命一只
    ，並經甲○○於九十三年十二月六日下午三時許同意採尿送
    驗後，呈安非他命陽性反應，而查獲上情。(三)九十四年一月
    五日下午七時五十分許，在臺南市○○路○段九八號前，因
    形跡可疑而遭警盤查，並自其上衣口袋取出扣得，含袋毛重
    分別為０．九公克及０．七公克之第二級毒品安非他命二只
    ，並經甲○○於九十四年一月五日晚上九時三十分許同意採
    尿送驗後，呈安非他命陽性反應，而查獲上情。(四)九十四年
    二月十四日下午六時五十分許，在臺南縣永康市○○路二六
    九巷二號，因毒品通緝案為警查獲，並扣得安非他命吸食器
    一組、玻璃球一支、殘渣袋一盒（內有大小袋十四只）、吸
    管五支、針筒二支、含袋毛重分別０．六公克、０．二公克
    之第二級毒品安非他命二只，並經甲○○於九十四年二月十
    四日晚上八時零五分許同意採尿送驗後，呈安非他命陽性反
    應，始知悉上情。
二、案經臺灣臺南地方法院檢察署觀護人告發臺灣臺南地方法院
    檢察署檢察官偵查起訴及臺南市警察局第一分局報告臺灣臺
    南地方法院檢察署檢察官函請併案審理。
    理  由
一、上揭犯罪事實，業據被告甲○○於本院審理時坦承不諱，且
    被告甲○○分別於九十二年十二月九日上午十一時五十分許
    （尿液檢體編號為00000000號）、九十三年十二月
    六日下午三時許（尿液編號為Ａ７－２２９號）、九十四年
    一月五日晚上九時三十分許（尿液編號為Ａ８－００１號）
    及九十四年二月十四日晚上八時零五分許（尿液檢體編號為
    ＣＺ00000000000號）採尿送驗結果，均呈安非
    他命陽性反應，有臺灣臺南地方法院檢察署受保護管束人（
    被告）尿液檢體監管紀錄表一紙、長榮大學毒物研究中心檢
    驗報告一份、臺南市警察局第一分局偵辦甲○○涉嫌毒品危
    害防制條例案送驗尿液及年籍對照表二紙、臺南市衛生局九
    十三年十二月二十二日（煙）南市衛驗字第９３１１９６檢
    驗成績書一紙、長榮大學確認報告書二紙、應受尿液採驗人
    尿液檢體採集送驗紀錄表一紙存卷（詳臺灣臺南地方法院檢
    察署九十三年度毒偵字第四一號偵查卷第二頁、第三頁；臺
    南市警察局第一分局南市警一刑偵字第一一三一號刑案偵查
    卷第九頁；本院卷第五十八頁、第一二三頁、第一二七頁；
    臺南市警察局第一分局南市警一刑偵字第０一四號刑案偵查
    卷第十一頁；臺南市警察局第一分局南市警一刑偵字第０九
    四０二００一八一號刑案偵查卷第十四頁）可稽。又上開經
    警扣案含袋毛重分別為０．七公克、０．九公克、０．七公
    克、０．六公克、０．二公克之第二級毒品安非他命五只，
    經警方以聯勤二０四廠製造之毒品檢驗盒試劑初步檢驗結果
    ，均呈安非他命反應，有臺南市警察局文化所查獲涉嫌毒品
    危害防制條例案毒品初步檢驗報告一紙及有臺南市警察局第
    一分局查獲涉嫌毒品危害防制條例毒品初步檢驗報告單二紙
    存卷（詳臺南市警察局第一分局南市警一刑偵字第一一三一
    號刑案偵查卷第十二頁；臺南市警察局第一分局南市警一刑
    偵字第０一四號刑案偵查卷第九頁；臺南市警察局第一分局
    南市警一刑偵字第０九四０二００一八一號刑案偵查卷第十
    二頁）可稽，被告甲○○復供陳上開扣案之物，均屬第二級
    毒品安非他命。準此，堪認上開扣案物品係屬第二級毒品安
    非他命無訛。此外，並有臺南市警察局第一分局搜索扣押筆
    錄二份、扣押書一紙、扣押物暨查獲現場照片十四幀、臺南
    市警察局第一分局扣押物品目錄表二紙（詳臺南市警察局第
    一分局南市警一刑偵字第一一三一號刑案偵查卷第四頁、第
    五頁、第七頁；臺南市警察局第一分局南市警一刑偵字第０
    一四號刑案偵查卷第八頁、第十四頁；臺南市警察局第一分
    局南市警一刑偵字第０九四０二００一八一號刑案偵查卷第
    十九頁至第三五頁）可參，復有被告甲○○所有供施用第二
    級毒品安非他命之安非他命吸食器一組、玻璃球一支、殘渣
    袋一盒（內有大小袋十四只）及吸管五支扣案可資佐證。綜
    合上開事證互核相符，被告連續施用第二級毒品安非他命之
    行為至為明確。此外，被告前於八十八年間，因施用第二級
    毒品安非他命案件，經本院以88年度毒聲字第3104號裁定送
    觀察、勒戒後，認有繼續施用毒品之傾向，再依本院以89年
    度毒聲字 第815號裁定令入戒治處所施以強制戒治一年，嗣
    經本院以89年度毒聲字第2729號裁定停止戒治，所餘戒治期
    間，付保護管束，再經本院以90年度毒聲字第 280號裁定撤
    銷停止戒治，令入戒治處所施以強制戒治，於九十一年十二
    月三日強制戒治執行完畢釋放出所等情，有各該刑事裁定及
    臺灣臺南地方法院檢察署刑案資料查註紀錄表與臺灣高等法
    院被告全國前案紀錄表各一份在卷可憑，足認被告甲○○於
    強制戒治執行完畢釋放後五年內再犯毒品危害防制條例第十
    條之罪。綜上所查，被告甲○○自白核與事實相符，本件事
    證明確，被告甲○○犯行洵堪認定。
二、按毒品危害防制條例業於九十二年七月九日以總統華總一義
    字第０９２００１２１９３０號令修正公布全文三十六條，
    並自九十三年一月九日起施行。又按連續數行為而犯同一之
    罪名者，以一罪論，刑法第五十六條定有明文，則當連續犯
    罪之際，遇刑法有變更時，其一部涉及舊法，一部涉及新法
    者，即應依最後行為時之法律處斷，最高法院29年上字第38
    66號判例、最高法院82年台非字 第245號判決意旨可資參照
    。查安非他命為第二級毒品，毒品危害防制條例第二條第二
    項第二款定有明文。故核被告甲○○所為，係犯毒品危害防
    制條例第十條第二項之施用第二級毒品罪。其施用前持有第
    二級毒品之低度行為，為施用第二級毒品之高度行為所吸收
    ，不另論罪。其先後多次施用第二級毒品之犯行，時間緊接
    ，犯罪構成要件相同，顯係基於概括犯意而為，為連續犯，
    應以一罪論，並依法加重其刑。另被告甲○○基於施用第二
    級毒品安非他命之概括犯意，自九十二年十月間某日起至九
    十二年十二月八日及九十二年十二月十日起至九十四年二月
    十一日止之連續施用第二級毒品安非他命部分，雖未據公訴
    人起訴，惟此部分犯行與業經起訴有罪部分之犯行，有連續
    犯裁判上一罪之關係，已如前述，且據檢察官函請併案審理
    ，本院自得一併審理。又被告甲○○連續施用第二級毒品之
    犯行，其最後行為時既為九十四年二月十一日，揆諸前揭說
    明，應依其九十四年二月十一日最後行為時之法律即應適用
    修正後毒品危害防制條例之規定處斷，附此敘明。再者，被
    告甲○○曾因違反毒品危害防制條例案件，於八十九年八月
    七日，經本院臺南簡易庭以89年度南簡字 第173號刑事簡易
    判決判處有期徒刑六月，又因違反毒品危害防制條例案件，
    於九十一年九月三十日，經本院以91年度易字 第557號刑事
    判決判處有期徒刑八月確定，上揭兩案接續執行，於九十二
    年十月二十四日假釋付保護管束出監，並於九十三年一月十
    五日縮短刑期付保護管束期滿，未經撤銷假釋以已執行論，
    有臺灣臺南地方法院檢察署刑案資料查註紀錄表及臺灣高等
    法院被告全國前案紀錄表各一份在卷可按，其連續犯有期徒
    刑以上之施用第二級毒品安非他命罪之一部，既在上開有期
    徒刑以已執行論後五年以內，仍應論以累犯（最高法院33年
    上字第1577號判例意旨參照），並依刑法第七十條之規定，
    遞加重其刑。爰審酌被告甲○○有如事實欄所載之多次施用
    毒品前科，有上開臺灣臺南地方法院檢察署刑案資料查註紀
    錄表及臺灣高等法院被告全國前案紀錄表在卷可參，猶不知
    悔改，多次經警查獲後，仍一再施用第二級毒品安非他命，
    並審酌其犯罪之動機、目的、手段、所生危害、施用毒品之
    期間、犯罪後坦承犯行態度良好及施用毒品自戕身心等一切
    情狀，量處如主文所示之刑，以資懲戒。公訴蒞庭檢察官雖
    請求量處被告甲○○有期徒刑一年六月，惟本院審酌上情後
    ，認以量處被告甲○○有期徒刑一年四月，始與其罪責相當
    ，附此敘明。
三、沒收部分：
    按查獲之第二級毒品，不問屬於犯人與否，沒收銷燬之，毒
    品危害防制條例第十八條第一項前段定有明文。查本件扣案
    含袋毛重分別為０．七公克、０．九公克、０．七公克、０
    ．六公克、０．二公克之第二級毒品安非他命五只，經檢驗
  　之結果，均呈安非他命反應，已如上述。是以扣案袋子五只
　　，含袋毛重分別為０．七公克、０．九公克、０．七公克、
  　０．六公克、０．二公克，內含之第二級毒品安非他命，均
    應宣告沒收銷燬之。至扣案第二級毒品安非他命外包裝袋子
　　五只，係用於包裹毒品，防其裸露、逸出、潮濕，便於持有
  　藉以施用，核係被告甲○○所有供施用毒品所用之物，又非
    屬毒品危害防制條例第十九條第一項規定應沒收之物，爰依
    刑法第三十八條第一項第二款規定，宣告沒收之（最高法院
    91年度台上字第4076號、第4416號判決意旨參照）。另扣案
    安非他命吸食器一組、玻璃球一支、殘渣袋一盒（內有大小
    袋十四只）及吸管五支，均係被告甲○○所有供施用第二級
    毒品安非他命犯罪所用之物，業據被告甲○○供明在卷（詳
    本院卷第一六八頁），爰依刑法第三十八條第一項第二款規
    定，宣告沒收之。至未扣案不詳數量被告甲○○供施用第二
    級毒品安非他命所用之玻璃球吸食器，業已為被告甲○○丟
    棄乙節，已據被告甲○○於本院審理時供承甚明（詳本院卷
    第一六六頁至第一六八頁），是該等玻璃球吸食器既無證據
    足資證明尚存在，未免將來執行發生困難，爰不併予宣告沒
    收，附此敘明。又扣案之針筒二支，經被告甲○○於本院審
    理時否認為其所有，又乏證據可資證明係其供犯本件施用第
    二級毒品所用之物或預備犯罪所用之物，自不得宣告沒收之
    ，併此敘明。
據上論斷，應依刑事訴訟法第二百九十九條第一項前段、第二百
七十三條之一第一項，毒品危害防制條例第十條第二項，第十八
條第一項前段，刑法第十一條前段、第五十六條、第四十七條，
第三十八條第一項第二款，判決如主文。
本案經檢察官乙○○庭執行職務。
中　　華　　民　　國　　94　　年　　4 　　月　　29　　日
　　　　　　　　　　　　　　　刑事第十一庭
　　　　　　　　　　　　　　　　　法　官
以上正本證明與原本無異
如不服本判決應於送達後十日內向本院提出上訴狀
　　　　　　　　　　　　　　　　　書記官
中　　華　　民　　國　　94　　年　　4 　　月　　29　　日
附錄法條：
毒品危害防制條例第十條第二項：
施用第二級毒品者，處三年以下有期徒刑。
